【裁判字號】    97,易,834
【裁判日期】    971128
【裁判案由】    竊盜
【裁判全文】
臺灣桃園地方法院刑事判決               97年度易字第834號
公  訴  人  臺灣桃園地方法院檢察署檢察官
被      告  甲○○
                      號
                      號
                    （現於臺灣臺東監獄東成分監另案執行中
上列被告因竊盜案件，經檢察官提起公訴（97年度偵字第8303號
），本院判決如下：
    主    文
甲○○結夥三人攜帶兇器竊盜，未遂，累犯，處有期徒刑捌月。
    事    實
一、甲○○前因毒品案件，經本院以民國89年度易字第1128號判
    處有期徒刑7 月確定後，復因毒品、竊盜案件，分別經本院
    以90年度易字第1425號及90年度易字第2792號判處有期徒刑
    7 月、9 月確定，嗣經本院以91年度聲字第2286號裁定定應
    執行刑為有期徒刑1 年3 月確定，與上開有期徒刑7 月接續
    執行，於92年6 月13日假釋出監，至93年1 月20日縮刑期滿
    假釋未經撤銷，其未執行之刑，視為已執行論。詎仍不知悔
    改，因乙○○（本院另行審結）見康泉乳品股份有限公司所
    有車牌號碼QM─032 號營業大貨車（以下簡稱系爭貨車）停
    放於桃園縣大園鄉五權村11鄰4 之7 號旁產業道路旁，其上
    白鐵桶價值非斐，夥同戊○○（本院另行審結）、甲○○3
    人，共同基於意圖為自己不法所有之犯意聯絡，於97年3 月
    24日上午9 時許，由乙○○攜帶客觀上足以對人之生命、身
    體構成威脅可供作兇器使用之氧氣乙炔切割工具1 組（含氧
    氣及乙炔各1 瓶及其所有通氣管1 枝），駕駛戊○○所有之
    自小客車，搭載戊○○、甲○○2 人前往上開產業道路，由
    乙○○先持噴漆將系爭貨車車門上之車牌號碼予以遮掩，而
    戊○○、甲○○則共同將氧氣乙炔切割工具組自前開自小客
    車後車廂取出，次由乙○○持氧氣乙炔切割工具切割系爭貨
    車之護欄鐵條，戊○○負責拉穩通氣管，而甲○○在一旁把
    風，並因氧氣乙炔切割鐵條溫度過高，提鐵桶至產業道路旁
    水溝提水降溫，而共同將系爭貨車上白鐵桶焊接於系爭貨車
    上之護欄鐵條車架完全切斷，然因白鐵桶重量過鉅，無法徒
    手搬動，3 人擬駕車暫時離去調取貨車搬動系爭貨車上白鐵
    桶之際，適為丁○○報警而於同日上午10時40分許為警查獲
    ，3 人未得逞而竊盜未遂，並扣得氧氣乙炔切割工具1 組。
二、案經桃園縣政府警察局大園分局報請臺灣桃園地方法院檢察
    署檢察官偵查起訴。
    理    由
一、按被告以外之人於審判外之陳述，雖不符前四條之規定，而
    經當事人於審判程序同意作為證據，法院審酌該言詞陳述或
    書面陳述作成時之情況，認為適當者，亦得為證據；當事人
    、代理人或辯護人於法院調查證據時，知有第一百五十九條
    第一項不得為證據之情形，而未於言詞辯論終結前聲明異議
    者，視為有前項之同意，刑事訴訟法第159 條之5 定有明文
    。查被告對本件所引證據之證據能力，均未聲明異議，復經
    本院於審理時提示被告表示意見，本院審酌該等書面證據取
    得過程並無瑕疵，與本案待證事實間復具有相當關聯性，以
    之為本案證據並無不當，自得採為本件認定事實基礎，合先
    敘明。
二、訊據被告甲○○固坦承伊於案發當日曾與同案共同被告乙○○、戊○○一同開車前往案發現場，且同案被告乙○○使用
    乙炔切割器材切開系爭貨車車身護欄鐵條時，因切到木材部
    分有著火，伊有提水桶幫忙把火撲滅。嗣因貨車載牛奶的桶
    子很大又重，搬不動，遂將該桶留置現場，先行離開等情，
    惟矢口否認有何竊盜犯行，辯稱：伊不知道是竊盜，因為乙○○告訴伊是幫忙朋友處理報廢車，才共同前往幫忙云云。
    然查：前開犯罪事實，業據證人丁○○於警詢、偵查及本院
    審理中證述：97年3 月24日上午9 時許，伊在桃園縣大園鄉
    五權村11鄰4 之7 號池塘旁工作，發現一台自小客車在產業
    道路來回繞了兩趟，繞回來後，車子停在載有白鐵奶桶之營
    業大貨車旁，車上有3 人下車，其中1 人先拿著噴漆將車門
    上的車號噴掉，另兩個人打開後行李箱，拿出乙炔切割工具
    ，並在現場開始切割營業大貨車上之鐵架，乙○○負責切割
    ，戊○○幫忙拉管子，而甲○○則在旁邊看，並負責拿水桶
    提水，伊覺得可疑，就打行動電話報警，在切割的過程中，
    3 人都沒有離開，警員到現場時，伊前往約定之地點導引警
    察，發現可疑的車輛已經駛離開營業大貨車一段距離，現場
    就交給警方處理等語（臺灣桃園地方法院檢察署97年度偵字
    第8303號卷第49-50 頁、第81-82 頁，本院97年度易字第83
    4 號卷第91-97 頁）及證人即查獲警員丙○○證稱：伊於97
    年3 月24日上午10時半左右，因證人丁○○打電話報警而到
    案發現場處理，伊先與證人丁○○會合後，再由證人丁○○
    引導至案發現場，於過程中先發現被告2 人及甲○○的自小
    客車停放於路邊，距離營業大貨車約500 公尺，3 人都在車
    外徘徊，伊請被告等人帶伊到切割現場，才發現營業大貨車
    上連結奶罐的架子都被切斷等語（本院97年度易字第834 號
    卷第97-101頁）明確，並有桃園縣政府警察局大園分局埔心
    派出所扣押筆錄、扣押物品目錄表各1 份（臺灣桃園地方法
    院檢察署97年度偵字第8303號卷第51-54 頁）、刑案現場照
    片（臺灣桃園地方法院檢察署97年度偵字第8303號卷第61-6
    7 頁）、汽車車籍查詢資料（本院97年度審易字第1088號卷
    第75頁）等在卷可證，並有扣案氧氣乙炔切割工具1 組（含
    氧氣、乙炔各1 瓶、通氣管1 枝）可按，堪信為真實，又依
    系爭貨車上焊接白鐵奶罐之鐵架固遭割斷，然系爭貨車上之
    奶罐尚未遭移除，又查獲被告等人所駕駛之自小客車內並無
    屬系爭貨車之白鐵等物，此亦業據證人丙○○證述明確，並
    有刑案現場照片在卷可參，應認被告結夥3 人攜帶氧氣乙炔
    切割工具著手竊盜，惟尚未得逞而未遂等情，足堪認定。被
    告甲○○固辯稱：伊不知悉為竊盜，誤以為是幫忙同案被告
    乙○○之友人處理報廢車輛云云，然參諸證人丁○○明確證
    述同案被告3 人中有1 人於下車後立即拿著噴漆將車門上的
    車號噴掉等語，亦為同案被告乙○○於審理中自承其為前開
    行為，堪信為真實，衡諸常情，若係幫助朋友處理報廢車輛
    ，何須先為塗抹車牌號碼以引人耳目之舉？而被告甲○○於
    發現同案被告乙○○為此舉之後，亦無不詳加詢問車籍之理
    。被告甲○○所為辯解顯屬卸責之詞，應不足採信。
三、按刑法第321 條第1 項第3 款之攜帶兇器竊盜罪，只須行竊
    時攜帶之物可認為兇器者，即在加重處罰之列，所謂兇器指
    足以傷害人之生命、身體之器具而言，凡客觀上具有此種危
    險性即為已足，尤不以竊盜犯主觀上有以之行兇之意思為要
    件。查本案扣案之氧氣乙炔切割工具組，既能用以截斷鐵條
    ，客觀上顯足以對人之生命身體安全構成威脅，自屬兇器。
    是核被告甲○○與同案被告乙○○、戊○○共同行竊之作為
    係犯刑法第321 條第2 項、第1 項第3 款、第4 款之結夥三
    人以上攜帶兇器竊盜未遂罪，其起訴法條認係犯刑法第321
    條第1 項第3 款、第4 款，係犯罪階段認定有誤，罪名並無
    不同，無庸變更起訴法條，附此敘明。被告甲○○與同案被
    告乙○○、戊○○間有犯意聯絡與行為分擔，為共同正犯。
    又被告均已著手於犯罪行為之實行而不遂，為未遂犯，爰依
    刑法第25條第2 項規定，按既遂犯之刑減輕之。被告甲○○
    有事實欄所載之科刑及執行情形，有臺灣高等法院被告前案
    紀錄表可稽，其於5 年內再犯本案有期徒刑以上之罪，為累
    犯，應依刑法第47條第1 項規定加重其刑，被告同時有刑之
    加重及減輕事由，應先加後減之。爰審酌被告甲○○不思以
    正當手段獲取財物，竟圖不勞而獲而為本案竊盜犯行，其犯
    罪動機及目的，貪圖小利，且竊盜止於未遂階段，尚未造成
    被害人實質損害，及其犯罪手段、生活狀況、智識程度、犯
    後否認犯行，態度不佳等一切情狀，量處如主文所示之刑。
據上論斷，應依刑事訴訟法第299 條第1 項前段，刑法第28條、
第321 條第2 項、第1 項第3 款、第4 款、第25條第2 項、第47
條第1 項，判決如主文。
本案經檢察官柯博齡到庭執行職務。
中    華    民    國    97    年    11    月    28    日
                  刑事第五庭  審判長法  官  潘 政 宏
                                    法  官  江 春 瑩
                                    法  官  張 詠 晶
以上正本證明與原本無異。
如不服本判決應於收受本判決後10日內向本院提出上訴書狀，並
應敘述具體理由，如未敘述上訴理由者，應於上訴期間屆滿後20
日內補提理由書狀於本院（均須按他造當事人之人數附繕本）「
切勿逕送上級法院」。
                                    書記官  王 峻 宏
中    華    民    國    97    年    11    月    28    日
附錄本案論罪科刑依據之法條：
中華民國刑法第321條（加重竊盜罪）
犯竊盜罪而有左列情形之一者，處6 月以上、5 年以下有期徒刑
：
一、於夜間侵入住宅或有人居住之建築物、船艦或隱匿其內而犯
    之者。
二、毀越門扇、牆垣或其他安全設備而犯之者。
三、攜帶兇器而犯之者。
四、結夥三人以上而犯之者。
五、乘火災、水災或其他災害之際而犯之者。
六、在車站或埠頭而犯之者。
前項之未遂犯罰之。


司法院資訊處製作；財團法人民間司法改革基金會備份。
